臺灣橋頭地方法院刑事判決　
111年度審交訴字第177號
公  訴  人  臺灣橋頭地方檢察署檢察官  
被      告  馮彥勳


上列被告因公共危險案件，經檢察官提起公訴（111年度調院偵
字第14號），被告於準備程序中就被訴事實為有罪之陳述，經告
知簡式審判程序之旨，並聽取被告與公訴人之意見後，合議庭裁
定由受命法官獨任進行簡式審判程序，判決如下：
    主  文
馮彥勳犯肇事致人傷害逃逸罪，處有期徒刑參月，如易科罰金，
以新臺幣壹仟元折算壹日。
    事  實
一、馮彥勳考領有普通大貨車駕駛執照，於民國110年12月7日12
    時57分許，騎乘車牌號碼000-000號普通重型機車，沿高雄
    市楠梓區高楠公路由北往南方向行駛慢車道，行至該路段93
    9號前時，本應注意車前狀況及兩車並行之間隔，並隨時採
    取必要之安全措施，且後車與前車之間應保持隨時可以煞停
    之距離，及應注意超車時應與前車保持半公尺以上之間隔，
    而依當時天候晴、日間自然光線、柏油路面乾燥無缺陷、道路
    無障礙物及視距良好，並無不能注意之情狀，竟疏未注意及此
    ，即未注意車前狀況及保持安全間隔貿然靠近左前方車輛行
    駛，適溫昭桂騎乘車號000-0000號普通重型機車，沿高楠公
    路同車道行駛在被告左前方時有向右偏駛之情況，馮彥勳見
    狀反應不及，2車發生擦撞，致溫昭桂人車倒地，因而受有
    右側前胸壁挫傷、雙膝部挫傷擦傷、雙手部挫傷擦傷、右側
    足部挫傷擦傷之傷害（所涉過失傷害部分，業經撤回告訴，
    由檢察官另為不起訴處分）。詎馮彥勳明知其已騎車肇事致
    人受傷，竟基於肇事逃逸之犯意，未採取救護或其他必要措
    施，亦未留下年籍資料及任何聯絡方式，即逕自騎車離開現
    場。嗣經警據報到場處理，並調閱現場監視器錄影畫面，始
    循線查悉上情。
二、案經高雄市政府警察局楠梓分局報告臺灣橋頭地方檢察署檢
    察官偵查起訴。
    理  由
一、被告馮彥勳所犯非為死刑、無期徒刑、最輕本刑為3 年以上
    有期徒刑之罪或高等法院管轄之第一審案件，而於準備程序
    進行中，被告就被訴事實為有罪之陳述，經法官告知簡式審
    判程序之旨，並聽取當事人之意見後，合議庭裁定由受命法
    官獨任進行簡式審判程序，是本案之證據調查，依刑事訴訟
    法第273條之2規定，不受同法第159條第1項、第161條之2、
    第161條之3、第163條之1及第164條至第170條規定之限制，
    合先敘明。
二、被告對上揭事實於本院準備程序及審理時均坦承不諱，核與
    證人即被害人溫昭桂於警詢中之證述大致相符，並有健仁醫
    院乙種診斷證明書、道路交通事故初步分析研判表、道路交
    通事故現場圖、道路交通事故調查報告表（一）、(二)-1、
    道路交通事故談話紀錄表、疑似道路交通事故肇事逃逸追查
    表、事故現場照片、現場監視器錄影紀錄及擷圖畫面、被害
    人提供肇逃車輛相片、車輛詳細資料報表、公路監理電子閘
    門駕籍查詢結果資料、高雄市政府警察局舉發違反道路交通
    管理事件通知單、高雄市立大同醫院（委託財團法人私立高
    雄醫學大學附設中和紀念醫院經營）111年3月30日高醫同管
    第0000000000號函及110年12月7日診斷證明書等在卷可稽，
    堪信被告所為之任意性自白確與事實相符。是本件事證已臻
    明確，被告犯行已堪認定，應予依法論科。
三、論罪科刑：
  ㈠核被告所為，係犯刑法第185條之4第1項前段之肇事致人傷害
    逃逸罪。被告因上揭行車之過失，致與被害人發生碰撞，被
    害人因而受有前揭傷害，被告具有過失已明，自無刑法第18
    5條之4第2項減刑規定之適用。
  ㈡修正後刑法第185條之4第1項前段之法定刑修正為「6月以上5
    年以下有期徒刑」，然同為肇事逃逸者，其原因動機不一，
    犯罪情節未必盡同（如擦挫傷、撕裂傷、骨折、出血等），
    其肇事逃逸行為所造成危害社會之程度自屬有異，法律科處
    此類犯罪，所設之法定最低本刑卻同為「6月以上有期徒刑
    」，不可謂不重；於此情形，倘依其情狀處以6月以下有期
    徒刑，即足以懲儆，並可達防衛社會之目的者，自非不可依
    客觀之犯行與主觀之惡性二者加以考量其情狀，是否有可憫
    恕之處，適用刑法第59條之規定酌量減輕其刑，期使個案裁
    判之量刑，能斟酌至當，符合比例原則。經查，被告於本案
    交通事故發生後，未留在現場提供必要之報警、救護、亦未
    留下個人資料，固值非難，然考量告訴人所受之傷害幸為外
    傷、擦傷，傷勢非重；並衡被告嗣後願意坦承犯行，且與告
    訴人達成調解，告訴人亦具狀撤回告訴，此有撤回告訴狀在
    卷可參，足見被告已能彌補過錯，態度堪稱良好。綜觀本案
    犯罪情狀，並考量被告客觀犯行、主觀之惡性及其犯罪所生
    結果，固應認其本案犯行雖為法所不許，惟被告可非難性相
    對非重，若須為此承擔該罪法定最低本刑即6月以上有期徒
    刑，仍恐嫌過苛，在客觀上未必不足以引起一般人普遍之同
    情，而有情輕法重、堪予憫恕之處，故依刑法第59條之規定
    酌減其刑。
  ㈢爰審酌被告騎車肇事後，已可知悉被害人可能因此受有傷害
    ，仍未提供必要之救助或報警處理，亦未留下任何聯絡方式
    ，以協助釐清肇事責任之歸屬，反而騎車離開現場，不僅影
    響被害人即時獲得救護及求償之權利，亦危害公共交通安全
    ，所為實非可取。另考量被告於警詢及偵查中否認犯行，於
    本院審理時坦承犯行，且在偵查中已與被害人達成調解，被
    害人撤回本案過失傷害部分告訴，有臺灣橋頭地方檢察署轉
    介調解簡要紀錄表、調解筆錄、撤回告訴狀在卷可憑（見調
    院偵卷第5-9頁）。兼衡被告本案犯罪動機、手段、肇事情
    節、被害人因本案交通事故所受傷勢程度，暨被告自述其教
    育程度為高職畢業、目前無業、離婚、有2名子女、獨居、
    需扶養母親（詳見審交訴卷第103頁）等一切情狀，量處如
    主文所示之刑，並諭知易科罰金之折算標準。　　　　
據上論斷，應依刑事訴訟法第273條之1第1項、第299條第1項前
段，判決如主文。
本案經檢察官靳隆坤偵查起訴及到庭執行職務。
中　　華　　民　　國　　111 　年　　12　　月　　20　　日
                  刑事第六庭    法　官  徐右家
以上正本證明與原本無異。
如不服本判決應於收受送達後20日內向本院提出上訴書狀，並應
敘述具體理由；如未敘述上訴理由者，應於上訴期間屆滿後20日
內向本院補提理由書（均須按他造當事人之人數附繕本）「切勿
逕送上級法院」。
中　　華　　民　　國　　111 　年　　12　　月　　21　　日
                                書記官  林榮志
附錄本案論罪科刑法條全文：
中華民國刑法第185條之4
駕駛動力交通工具發生交通事故，致人傷害而逃逸者，處6 月以
上5 年以下有期徒刑；致人於死或重傷而逃逸者，處1 年以上7
年以下有期徒刑。
犯前項之罪，駕駛人於發生交通事故致人死傷係無過失者，減輕
或免除其刑。